【裁判字號】    92,毒抗,59
【裁判日期】    920129
【裁判案由】    毒品危害防制條例
【裁判全文】
臺灣高等法院刑事裁定                  九十二年度毒抗字第五九號
    抗  告  人
    即  被  告  甲○○  男  民.
右抗告人因毒品危害防制條例案件，不服台灣臺北地方法院中華民國九十二年一月三
日裁定（九十一年度毒聲字第二四一九號，聲請案號：九十一年度聲觀字第一五四四
號）提起抗告，本院裁定如左：
    主  文
原裁定撤銷，發回台灣臺北地方法院。
    理  由
一、查本件聲請及原裁定意旨略以：抗告人即被告甲○○於民國（下同）九十一年七
    月七日回溯九十六小時內某時，在不詳地點施用第二級毒品安非他命及ＭＤＭＡ
    ，嗣於同日經警採尿送驗結果查獲上情；訊據被告雖否認上揭犯行，惟查被告查
    獲時尿液經送檢驗後有安非他命及ＭＤＭＡ毒品陽性反應，有法務部調查局檢驗
    通知書附卷可稽，被告所辯顯不足採信，其施用毒品犯行堪以認定，爰依毒品危
    害防制條例第二十條第一項及觀察勒戒處分執行條例第三條第一項規定及檢察官
    聲請，裁定將被告送勒戒處所觀察、勒戒等語。
二、抗告意旨略以：抗告人甲○○自九十一年七月上旬開始施用ＭＤＭＡ，業經裁定
    送觀察、勒戒，並於九十一年八月二十二日進土城看守所勒戒，於九十一年九月
    四日出所，原審重覆裁定有誤，爰提起抗告云云。
三、按安非他命、ＭＤＭＡ均為毒品危害防制條例第二條第二項第二款所列之第二級
    毒品，固不得非法施用，惟查，抗告人曾二次被查獲非法施用ＭＤＭＡ，第一次
    於九十一年八月二十二日，施用ＭＤＭＡ，在台北市○○路○段一八二號海天舞
    廳被查獲；另一次於九十一年七月七日，因施用ＭＤＭＡ，在台北市○○○路○
    段二五九號市招外灘酒店被查獲。二者本非同一案件，惟抗告人於九十一年八月
    二十二日被查獲案件，於檢察官偵查問其何時開始施用時，自承於九十一年七月
    上旬在南京東路外灘舞廳施用一次，故原審法院以九十一年毒聲字第一六七三號
    裁定，諭知甲○○施用第二級毒品，應送勒戒處所觀察、勒戒時，即於理由內認
    定抗告人係自九十一年七月上旬開始施用ＭＤＭＡ，並在八德路海天舞廳被查獲
    ，嗣因抗告人觀察、勒戒後無繼續施用傾向，由檢察官以九十一年毒偵字第一九
    六四號處分書予以不起訴，於該不起訴處分書內亦認定抗告人係自九十一年七月
    上旬，在外灘舞廳施用ＭＤＭＡ，以上有前開裁定、不起訴處分書、筆錄可稽。
    ，是抗告人上開前後二次被查獲施用ＭＤＭＡ犯行，似已一併裁定觀察、勒戒，
    並一併經檢察官處分書不起訴在案。本件就已不起訴處分書案件再命抗告人觀察
    、勒戒，是否妥適，非無研求餘地，本件抗告人指摘原裁定不當，尚非全無理由
    ，應由本院予以撤銷發回原審法院更為妥適裁定。
據上論結，應依刑事訴訟法第四百十三條，裁定如主文。
中      華      民      國    九十二    年      一      月    二十九    日
                              臺灣高等法院刑事第九庭
                                    審判長法  官  李  文  成
                                          法  官  周  盈  文
                                          法  官  官  有  明
右正本證明與原本無異。
不得抗告。
                                          書記官  林  蓓  瑜
中      華      民      國    九十一    年      一      月     三十     日


司法院資訊處製作；財團法人民間司法改革基金會備份。
